臺灣桃園地方法院民事簡易判決
111年度壢簡字第708號
原      告  巫姵嫻  
訴訟代理人  楊騏銓  
被      告  魏和平  

上列當事人間請求給付租金等事件，本院於民國111年10月4日言
詞辯論終結，判決如下：
    主    文
一、被告應給付原告新臺幣30,680元，及自民國111年4月10日起
    至清償日止，按年息5％計算之利息。
二、原告其餘之訴駁回。
三、訴訟費用由被告負擔5分之1，餘由原告負擔。
四、本判決原告勝訴部分得假執行。
　　事實及理由要領
一、本件被告經合法通知未於言詞辯論期日到場，核無民事訴訟
    法第386 條各款所列情形，爰依原告之聲請，由其一造辯論
    而為判決。
二、原告主張：原告主張兩造於民國108年12月27日簽訂房屋租
    賃契約書（下稱系爭租約），約定被告以每月新臺幣（下同
    ）10,000元、管理費800元，向原告承租門牌號碼桃園市○○
    區○○○街0巷0號6樓之2房屋（下稱系爭房屋），並約定租金
    應按月於30日給付，租期自108年11月24日起至110年11月27
    日止。被告自109年11月起迄今，僅於109年12月15日給付租
    金5,400元，仍有餘款6,000元未繳納，又積欠110年11月至1
    11年1月水費共368元、110年7月15日至110年11月16日電費
    共4,518元、109年11月至110年11月瓦斯費共11,610元，並
    由原告墊付水電瓦斯費用共計15,123元，另原告委請清潔公
    司清潔花費20,000元、廢棄物處理6,200元、維修洗衣機花
    費1,500元。系爭租約於110年11月27日屆滿而終止，並經原
    告以簡訊通知被告不再續租之意思表示，是被告應給付原告
    積欠之水電瓦斯、租金、違約金、清潔費等共計111,796元
    ，又被告遲於111年3月1日才返還系爭房屋，併請求110年11
    月28日起至111年3月1日止之相當於租金之不當得利30,000
    元，為此，爰依租賃之法律關係提起本件訴訟等語。並聲明
    ：（一）被告應給付原告111,796元，及自起訴狀繕本送達
    翌日起至清償日止，按年息5％計算之利息。（二）被告應給
    付原告30,000元，及自起訴狀繕本送達翌日起至清償日止，
    按年息5％計算之利息。
三、原告主張兩造間簽立系爭租約之事實，有房屋租賃契約書等
    件附卷為證（見本院卷第8至19 頁）而被告受合法通知，未
    於言詞辯論期日到場，亦未提出任何書狀以供本院審酌，依
    民事訴訟法第280條第3項前段準用第1項前段規定，視同自
    認，堪信原告之主張為真正。
四、經查：
（一）請求被告給付積欠租金6,000元、管理費1,600元、違約金
      60,000元、清潔費27,700元、水電瓦斯費16,496元部分：
　　1.按押租金之主要目的在擔保承租人租金之給付及租賃債務
      之履行，故租賃關係消滅後，承租人如有欠租或其他債務
      不履行時，其所交付之押租金，發生當然抵充之效力。而
      於抵充後，猶有餘額，始生返還押租金之問題（最高法院
      87年度台上字第1631號判決意旨可資參照）。查系爭租約
      成立時，原告收受被告繳付之押租金20,000元，此有系爭
      租約附卷可稽，揆諸上開說明，押租金應發生當然抵充租
      金之效力。而參原告提出之水電瓦斯費繳費單據、社區綜
      合收據所示，原告已替被告代墊電費4,518元、水費362元
      、社區感應卡600元，共計5,480元；另原告請求被告賠償
      其支出清潔費用20,000元、廢棄物處理6,200元、清潔洗
      衣機費用1,500元等情，固有估價單附卷可稽，惟本院審
      酌系爭房屋因被告所造成之環境髒亂程度、屋內毀損情況
      ，認清潔費用應酌減至3,000元，又原告所稱之洗衣機清
      潔費用1,500元，蓋洗衣機為原告提供予承租人使用，本
      有修繕、維持義務之責，故此部分請求，不應准許。是以
      ，原告得請求被告賠償之水電瓦斯、社區感應卡、清潔費
      用總計為14,680元，加計被告積欠之租金6,000元後，並
      以押租金20,000元為抵充，是原告所得請求積欠費用應為
      680元（計算式：【14,680元＋6,000元】－20,000元＝680元
      ）。
　　2.約定之違約金額過高者，法院得減至相當之數額，民法第
      252 條定有明文。至於是否相當，即須依一般客觀事實，
      社會經濟狀況及當事人所受損害情形，以為斟酌之標準，
      不因懲罰性違約金或賠償預定性違約金而異（最高法院49
      年度台上字第807 號及79年台上字第1915號判例意旨參照
      ）。本院審酌被告雖未依系爭租賃契約期限將系爭房屋遷
      讓返還，致原告受有一定程度之積極損害及所失之預期利
      益均為租金之收益，暨租金轉投資之收益外，尚難謂有其
      他損害，且原告之損害已透過相當於租金之不當得利之請
      求填補之，故原告請求被告自110年11月28日起至111年3
      月1日止，按月給付租金2倍即20,000 元之違約金，總計6
      0,000元之違約金，尚屬過高，應酌減為零，是原告此部
      分之請求為無理由，應予駁回。
（二）請求相當於租金之不當得利30,000元部分：
　　　按法律上之原因而受利益，致他人受損害者，應返還其利
      益。雖有法律上之原因，而其後已不存在者，亦同，民法
      第179 條定有明文；又無權占有他人之土地，可能獲得相
      當於租金之利益，為社會通常之觀念，故如無權占有他人
      之房屋，加害人應返還之不當得利之範圍，為相當於租金
      之利益（最高法院97年度台上字第294 號判決意旨參照）
      。復按當事人得約定債務人於債務不履行時，應支付違約
      金，民法第250 條第1 項亦有明文。經查，系爭租約於11
      0年11月27日屆滿而終止，然被告遲於111年3月1日才返還
      系爭房屋，是被告自系爭租約屆滿翌日即110年11月28日
      起屬無權占有系爭房屋，且獲有相當於租金之不當得利，
      致原告受有無法使用收益系爭房屋之損害，原告自得請求
      被告給付相當於租金之不當得利，復參系爭房屋每月租金
      為10,000 元，堪認該金額為被告使用系爭房屋每月所受
      之利益，並為原告所受無法使用收益之損害，故原告請求
      被告給付3個月相當於租金之不當得利計30,000元，應屬
      有據，可以准許。
五、從而，原告依租賃契約之法律關係，請求被告給付如主文第
    1項所示，為有理由，應予准許。本件係就民事訴訟法第427
    條第1項訴訟適用簡易程序所為被告部分敗訴之判決，依同
    法第389條第1項第3款之規定，應依就敗訴部分職權宣告假
    執行。
六、訴訟費用負擔之依據：民事訴訟法第79條。
中　　華　　民　　國　　111 　年　　10　　月　　26　　日
                  中壢簡易庭      法  官  張得莉
以上為正本係照原本作成。
如不服本判決，應於送達後20日內，向本院提出上訴狀並表明上
訴理由，如於本判決宣示後送達前提起上訴者，應於判決送達後
20日內補提上訴理由書（須附繕本）。
如委任律師提起上訴者，應一併繳納上訴審裁判費。
中　　華　　民　　國　　111 　年　　10　　月　　26　　日
                                  書記官  鄭涵勻